【裁判字號】    91,訴,739
【裁判日期】    920609
【裁判案由】    重傷害
【裁判全文】
臺灣新竹地方法院刑事判決                          九十一年度訴字第七三九號
    公  訴  人  臺灣新竹地方法院檢察署檢察官
    被      告  甲○○
    指定辯護人  本院公設辯護人林建和
右列被告因重傷害案件，經檢察官提起公訴（九十一年度偵字第四三六一號），本院
判決如左：
    主  文
甲○○傷害人之身體，因而致人於重傷，處有期徒刑貳年。
    事  實
一、甲○○與乙○○二人於民國九十一年一月四日晚上七時許，在合堂交通事業有限
    公司位於基隆市○○路七十八號之計程車車行內，進行象棋比賽，因乙○○下輸
    後雙方發生爭執，詎甲○○基於普通傷害之犯意，並在能預見以重拳揮擊人之頭
    部可能發生重傷害之結果，猶以手握拳捶打乙○○頭部，致乙○○受有鼻樑挫傷
    流鼻血及鼻骨骨折等傷害，經進一步診治，乙○○仍因左側突發性耳聾導致左側
    感覺神經性聽障之毀敗該耳聽能之重傷害。
二、案經乙○○訴由臺灣基隆地方法院檢察署呈請臺灣高等法院檢察署令移臺灣新竹
    地方法院檢察署檢察官偵查起訴。
    理  由
一、訊據被告甲○○坦承於右揭時地，與告訴人乙○○發生爭執，而揮拳毆打告訴人
    臉部等情不諱，核與告訴人乙○○指述之情節大致相符。而告訴人確遭被告打傷
    ，致受有鼻樑挫傷流鼻血及鼻骨骨折等傷害，經進一步診治，乙○○仍因左側突
    發性耳聾導致左側感覺神經性聽障，左側聽力改善可能性極低之事實，有行政院
    衛生署基隆醫院出具之乙種診斷證明書、驗傷診斷書各一份、九十二年三月二十
    七日九二基醫病字第０九二０００一五九一號函、九十二年四月二十四日九二基
    醫病字第０九二０００二四九三號函各一件在卷可參（均見本案卷內），且若以
    拳頭用力捶擊，確實有可能造成失聰現象，亦有行政院衛生署基隆醫院九十一年
    十月三日九一基病字第六六九一號函附卷可稽（見九十一年度偵字第四三六一號
    卷第二十四頁），雖告訴人九十一年一月四日急診記錄並無聽力損失之主訴與描
    述，然因為九十一年一月四日外力重擊之後，造成告訴人九十一年一月八日主訴
    之突發性耳聾所造成之失聰現象是可能的，亦為前揭行政院衛生署基隆醫院九十
    二年四月二十四日九二基醫病字第０九二０００二四九三號函所揭示（見本案卷
    內），是告訴人左耳喪失聽力之結果與被告揮拳毆擊之行為顯有相當因果關係無
    訛。次按加重結果犯，以行為人能預見其結果之發生為要件，所謂能預見乃指客
    觀情形而言，與主觀上有無預見之情形不同，查被告為一心智成熟之人，應知頭
    部為五官所在之處，係人體重要部位，被告揮拳毆擊告訴人頭部，顯有傷害告訴
    人身體之故意，而被告此種傷害之行為，足以引起重傷害之結果，在通常觀念上
    ，應得予預見，告訴人前揭重傷害結果與被告之傷害行為顯有相當之因果關係存
    在，亦如前述。從而，本案事證已臻明確，被告犯行堪以認定。
二、核被告甲○○傷害告訴人乙○○致重傷之行為，係犯刑法第二百七十七條第二項
    後段之傷害致重傷罪。被告所犯上開傷害重傷害罪，法定刑為三年以上十年以下
    有期徒刑，依本件被告係在與告訴人下棋時，告訴人輸棋後雙方發生爭執而一時
    受刺激犯罪之動機，其犯後已賠償告訴人新臺幣三萬元，據告訴人到庭陳述曾獲
    告訴人原諒等情，若科處法定之刑，情輕法重，情堪憫恕，依刑法第五十九條規
    定減輕其刑。爰審酌本件被告犯罪之動機，其年輕力盛，一時出手過重，造成告
    訴人所受一耳失聰之重傷結果，坦承毆打告訴人，態度尚可，且已賠償告訴人等
    一切情狀，量處如主文所示之刑，以示懲儆。又被告曾因違反毒品危害防制條例
    案件，經臺灣臺北地方法院以九十一年度簡字第一七五九號判決有期徒刑四月確
    定，嗣免除其刑之執行，有臺灣高等法院被告全國前案紀錄表一份在卷為憑，是
    被告並不符宣告緩刑之要件，附此敘明。
三、據上論斷，應依刑事訴訟法第二百九十九條第一項前段，刑法第二百七十七條第
    二項後段、第五十九條，判決如主文。
本案經檢察官鍾曉亞到庭執行職務。
中      華      民      國    九十二    年      六      月      九      日
                              臺灣新竹地方法院刑事第二庭
                                      法    官  黃美盈
如不服本判決，應於判決送達後十日內向本院提出上訴狀（應附繕本），上訴於臺灣
高等法院。
右正本證明與原本無異。
                                      書 記 官  吳尚文
中      華      民      國    九十二    年      六      月      十      日
附錄論罪法條：
刑法第二百七十七條第二項
傷害人之身體健康者，處三年以下有期徒刑、拘役或一千元以下罰金。
犯前項之罪因而致人於死者，處無期徒刑或七年以上有期徒刑，致重傷者，處三年以
上十年以下有期徒刑。


司法院資訊處製作；財團法人民間司法改革基金會備份。
